臺灣臺南地方法院民事裁定
110年度聲字第206號
聲  請  人  施聖彰  


相  對  人  遠東國際商業銀行股份有限公司

法定代理人  侯金英  
上列當事人間債務人異議之訴等事件，聲請停止強制執行，本院
裁定如下：
    主    文
聲請人供擔保新臺幣634,326元後，本院104年度司執字第77078
號清償債務事件對聲請人之強制執行程序，應於本院110年度補
字第972號債務人異議之訴等事件終結（判決確定、和解或調解
成立、撤回）前，停止執行。
    理    由
一、按有回復原狀之聲請，或提起再審或異議之訴，或對於和解
    為繼續審判之請求，或提起宣告調解無效之訴、撤銷調解之
    訴，或對於許可強制執行之裁定提起抗告時，法院因必要情
    形或依聲請定相當並確實之擔保，得為停止強制執行之裁定
    ，強制執行法第18條第2項定有明文。依此規定，只須當事
    人提起異議之訴，在該異議之訴確定前，法院如認有必要，
    得依職權為停止執行之裁定；其在當事人願供擔保，聲請停
    止強制執行時，法院亦非不得依其聲請，定相當並確實之擔
    保，為停止強制執行之裁定；至該異議之訴實體上有無理由
    ，則非法院於裁定停止強制執行時應予審酌之事項（最高法
    院90年度台抗字第723號裁定要旨參照）。又按強制執行法
    第18條第2項所謂「相當並確實之擔保」，係備供債權人因
    停止執行所受損害之賠償，其數額應依標的物停止執行後，
    債權人未能即時受償或利用該標的物所受之損害額，或其因
    另供擔保強制執行所受損害額定之，非以標的物之價值或其
    債權額為據（最高法院92年度台抗字第480號裁定參照）。
二、本件聲請意旨略以：相對人持本院103年度司促字第11995號
    支付命令為執行名義，就聲請人所有坐落臺南市○○區○○段00
    地號土地(應有部分4分之3)(下稱系爭土地)聲請強制執行，
    並經本院以104年度司執字第77078號清償債務強制執行事件
    （下稱系爭執行事件）受理在案。惟因聲請人已就上開債權
    提起債務人異議之訴（本院110年補字第972號），為免系爭
    土地遭拍賣，聲請人願供擔保，請求准許系爭執行事件於上
    開民事訴訟判決確定前停止執行等語。
三、經查：
(一)系爭強制執行事件尚未終結，而聲請人已向本院對相對人提
    起債務人異議之訴，現由本院審理中等情，業經本院調取上
    開事件卷宗核閱無訛。依首開規定意旨，聲請人之聲請為有
    理由，應予准許。
(二)次查，相對人聲請執行之債權本金共計為新臺幣（下同）2,
    929,910元，則酌定聲請人應供擔保之金額，應為相對人因
    停止執行之故而使其執行債權未能即時受償所受之利息損失
    ，該損害以執行債權金額按法定遲延利息以週年利率5％計算
    ，應屬適當。本院審酌聲請人提起之債務人異議之訴事件訴
    訟標的價額為2,929,910元，已逾150萬元，為應適用民事通
    常程序且得上訴第三審之案件，依據司法院頒布之各級法院
    辦案期限實施要點，第一、二、三審通常程序審判案件之辦
    案期限原則上分別為1年4個月、2年、1年，共計4年4個月，
    則聲請人所提起之債務人異議之訴，自起訴至第三審終結確
    定之期間可推定為4年4個月，據此預估相對人因停止執行程
    序而未能即時受償所可能之損害額為634,326元【計算式：2
    ,929,910元×5％×（4＋4/12）＝634,326元，元以下四捨五入】
    。從而，相對人因停止執行而可能受有利息損失金額，應為
    634,326元，爰依此酌定聲請人聲請停止執行應供擔保之金
    額後，得停止系爭執行事件之強制執行程序。 
四、依強制執行法第18條第2項，裁定如主文。
中　　華　　民　　國　　110 　年　　11　　月　　30　　日
                  民事第四庭    法  官　李姝蒓
以上正本係照原本作成。
如不服本裁定，應於收受裁定正本送達後10日內向本院提出抗告
狀，並繳納抗告裁判費新台幣1,000元整。
中　　華　　民　　國　　110 　年　　11　　月　　30　　日
                                書記官　張鈞雅